# 疫情减免租金延期兑现

提问人：wx_625e60bebcff 时间：2022-04-19 15:17:39
求助陈版主及各位老师：
公司租赁的房屋，与业主签订疫情租金减免协议，减免 2022 年 2 月的租金，但是减免的租金在未来 2025 年 9 月兑现。即 2022 年 2 月正常支付租金， 2025 年 9 月不支付租金。请问这种情况适用疫情期间租金减免的简化处理么，应该如何做账呢。

回答人：chenyiwei
这种情况实际上是减免 2025 年 9 月的租金，故不符合疫情相关租金减让的简化会计处理适用条件。